臺灣高等法院刑事附帶民事訴訟判決　　　　　　　九十三年度重交附民字第一五號
　　原　　　告　甲○○ 原名.
　　訴訟代理人　陳河泉 律師
　　複 代理 人　關維忠 律師
　　被　　　告　丙○○
　　被　　　告　崑晉運輸有限公司
　　法定代理人　丁○○
　　訴訟代理人　乙○○
右列被告因過失傷害案件（九十三年度交上易字第一六七號），原告提起附帶民事訴
訟，請求損害賠償，本院判決如左：
    主   文
被告應連帶給付原告新臺幣參拾伍萬伍仟貳佰肆拾陸元，及自民國九十三年七月九日
起至清償日止，按年息百分之五計算之利息。
原告其餘之訴及假執行之聲請均駁回。
    事   實
甲、原告方面：
一、聲明：
（一）被告應連帶給付原告新臺幣（下同）九百八十一萬四千三百七十七元，及自起
      訴狀繕本送達之翌日起至清償日止，按年利率百分之五計算之利息。
（二）願供擔保聲請宣告假執行。
二、陳述：
（一）被告丙○○係被告崑晉運輸有限公司之受僱員工，於九十二年四月二日下午十
      六時五十分許，駕駛ＷＩ─一一八號營業用大貨車，行經台北縣新店市○○路
      ○段三百二十七號前，原應注意行車速度、車前狀況、並隨時採取必要之安全
      措施，且依當時天候良好並無不能注意之情事，竟越線撞及對向往宜蘭方向駕
      駛車號Ｔ四─九四二二號自用小客車之原告甲○○，致原告受有頭部外傷併嚴
      重腦挫傷、顱內出血、瀰漫性神經軸突損傷、雙下肢多處擦傷、左額即右腕撕
      裂傷等嚴重傷害，並呈現部分認知功能不佳之狀態，且至今日原告業經鑑定確
      認為中度肢障。
（二）查被告之侵權行為，使原告因傷住院開刀及治療，看護費用共支出五十二萬五
      千元整；且原告受傷前受僱於生達化學製藥股份有限公司，九十一年度薪資共
      為五十八萬四千一百七十四元整，惟原告經此無法治癒之傷害已屬第七等級之
      殘廢，終身只能從事輕便工作，因而計算出減少勞動能力發生之損失共為七百
      二十八萬九千三百七十七元整；且被告之侵害行為，使原告受到精神上打擊震
      撼與折磨，請求命被告賠償精神慰藉金二百萬元。
三、證據：提出診斷證明書影本四張、身心障礙手冊及重大傷病免自行負擔證明卡影
    本各一份、相關看護費用單據三張。並引用刑事部分之證據。
乙、被告方面：
一、聲明：原告之訴及假執行之聲請均駁回。
二、陳述：是原告超速駛入被告丙○○車道，責任過失應為原告。
    理    由
一、本件丙○○係被告崑晉運輸有限公司僱用之營業大貨車司機，為從事駕駛業務之
    人，於民國九十二年四月二日十六時五十分許，駕駛滿載漁貨之ＷＩ—一一八號
    營業用大貨車，沿臺北縣新店市○○路○段往臺北方向行駛，行經臺北縣新店市
    ○○路○段三百二十七號前，應注意並能注意行車速度應依標誌之規定，及汽車
    行經灣道、坡路，均應減速慢行，作隨時停車之準備，疏未注意減速慢行，猶以
    時速約五十五公里左右之速度超速行駛，致與由台北往宜蘭方向駛來之原告王漢
    銘（已改名為甲○○）所駕駛Ｔ四－九四二二號自用小客車，因疏未注意而跨越
    分向限制線駛入對向車道，致二車之左前車頭發生碰撞，原告因而受有頭部外傷
    併嚴重腦挫傷、顱內出血、瀰漫性神經軸突損傷、雙下肢多處擦傷、左額及右腕
    撕裂傷之傷害等情，此經本院九十三年度交上易字第一六七號刑事判決認定在案
    ，有該判決可參。原告主張係被告越線撞及對向往宜蘭方向駕駛車號Ｔ四─九四
    二二號自用小客車之原告，應非實情。又原告主張被告犯有過失傷害罪，並因而
    致腦部受損等傷害，業經提出診斷證明書影本四紙為證。則原告主張被告對其有
    侵權行為之事實，應足信為實在。
二、按因過失或不法侵害他人權利者，負損害賠償責任，民法第一百八十四條第一項
    定有明文。又不法侵害他人之身體或健康者，對於被害人因此喪失或減少勞動能
    力或增加生活上需要時，應負損害賠償責任。不法侵害他人之身體、健康、名譽
    、自由、信用、隱私、貞操，或不法侵害其他人格法益而情節重大者，被害人雖
    非財產上損害，亦得請求賠償相當之金額。民法第一百九十三條第一項、第一百
    九十五條第一項分別明文規定。查被告丙○○因執行職務過失傷害原告，則原告
    依上開規定及民法第一百八十八條第一項規定，請求被告等負連帶損害賠償責任
    ，於法自屬有據。爰就原告得請求損害賠償之項目及金額，析述如下：
（一）原告主張因本件車禍受傷支出看護費用，計五十二萬五千元等情，已據提出被
      告對其真正不爭執之收據影本三份為證，原告此部分請求，自屬有據，應予准
      許。
（二）原告主張其車禍前原受雇於生達化學製藥股份有限公司，其九十一年度薪資共
      為五十八萬四千一百七十四元，已據提出九十一年度綜合所得稅結算申報書影
      本為證。依此計算，其平均每月薪資為四萬八千六百八十一元，原告受傷後，
      因僅能從事較為簡易之工作，該公司實際每月支付原告二萬三千九百三十二元
      ，有上開公司出具之證明一紙為憑。兩相扣除，原告每月減少收入二萬四千七
      百四十九元。原告自九十二年四月二日受傷，以迄九十三年八月四日本件言詞
      辯論終結時，共計一十六個月無法正常工作，，原告依此請求因此部份所受之
      損失，亦屬有據。依此計算，則原告之損失共計三十九萬五千九百八十四元，
      應予准許。
（三）被告因駕車肇事，致原告之身心遭受嚴重震撼，造成原告極大精神壓力。從而
      ，原告依據侵權行為之法則，請求被告賠償非財產上損害之慰撫金，同屬有據
      。茲本院斟酌原告係專科學校畢業，現職為上開公司外勤工作人員，月薪四萬
      八千餘元，名下有一不動產，被告丙○○係國中畢業，目前靠行於被告崑晉運
      輸有限公司擔任司機，車禍發生後已將肇事車輛售賣他人，目前無業，名下有
      一不動產等兩造之身分、地位、經濟狀況，暨原告所受之痛苦等一切情狀，認
      被告應給付原告五十萬元之精神慰撫金。
四、綜上說明，上開原告請求之金額共計一百四十二萬零九百八十四元。卷查本件車
    禍之發生，被告丙○○固有過失責任，但原告於案發當時係駕駛自小客車跨越分
    向限制線駛入對向車道而肇事，同有較重之過失。本院衡量兩造之過失情節，認
    原告應負擔四分之三之過失責任，依此計算，則原告請求被告連帶賠償三十五萬
    五千二百四十六元，及自九十三年七月九日（即訴狀繕本送達翌日）起至清償日
    止，按週年利率百分之五計算之利息部分為適當，應予准許；超過上開部分原告
    之請求，即屬不應准許。關於原告勝訴部分，因所准請求之金額低於民事訴訟法
    第四百六十六條所定提起第三審上訴之標準，依據刑事訴訟法第五百零六條第一
    項規定，被告不得上訴，案經確定，原告就此部分所為假執行之聲請，即屬無從
    准許，至原告敗訴部分，其假執行之聲請已因訴之駁回而失所附麗，亦屬不應准
    許。
據上論結，本件原告之訴，為一部有理由，一部無理由，應依刑事訴訟法第五百零二
條、第四百九十條、民事訴訟法第八十五條第二項，判決如主文。
中　　　華　　　民　　　國　　九十三　　年　　　八　　　月　　 二十 　　日
                                  臺灣高等法院交通法庭
                                        審判長法  官  溫　耀　源
                                              法  官  邱　同　印
                                              法  官  吳      燦
右正本證明與原本無異。
被告部分不得上訴。
原告部分如不服本判決，應於收受送達後十日內向本院提出上訴書狀，其未敘述上訴
之理由者並得於提起上訴後十日內向本院補提理由書（均須按他造當事人之人數附繕
本）。
          　　　　　　　　　　　     　　　　書記官  陳　靜　姿
中　　　華　　　民　　　國　　九十三　　年　　　八　　　月　　 二十 　　日
